【裁判字號】    97,訴,2437
【裁判日期】    971223
【裁判案由】    返還押金
【裁判全文】
臺灣臺中地方法院民事判決  97年度訴字第2437號
原      告  南陽實業股份有限公司
法定代理人  丁○○
訴訟代理人  乙○○
            丙○○
被      告  欣固鋼鐵股份有限公司
法定代理人  甲○○
上列當事人間請求返還押租金事件，本院於97年11月24日辯論終
結，判決如下：
    主  文
被告應給付原告新臺幣壹佰零捌萬元，及自民國九十七年四月十
五日起至清償日止，按週年利率百分之五計算之利息。
訴訟費用新台幣壹萬壹仟陸佰玖拾貳元由被告負擔。
本判決於原告以新臺幣參拾陸萬元供擔保後，得假執行。
    事 實 及 理 由
一、原告主張：兩造於民國（下同）94年3月16日簽定房屋租賃
    契約，約定原告自94年5月1日起向被告承租台中縣烏日鄉○
    ○路○段21號房屋，租賃期限至103年4月30日止，原告並依
    約交付押租金新臺幣（下同）108萬元予被告。詎於系爭租
    賃契約存續期間之95年6月間，原告接獲訴外人簡肇棟等人
    之通知，告知原告所承租之上揭房屋業由簡肇棟等人經由法
    院強制執行程序拍定而取得所有權，故兩造間就上揭房屋之
    租賃關係已告終止，依兩造間系爭租賃契約第三條第二項之
    約定，被告即應將押租金返還原告，惟經原告屢次追索，被
    告均藉詞拖延，拒不返還，爰依兩造系爭租賃契約之約定，
    訴請被告返還押租金等語。並聲明：如主文所示，並陳明願
    供擔保宣告假執行。
二、被告則以：被告出租予原告之房屋因遭債權人聲請強制執行
    ，而為第三人所拍定，被告依約雖應將押租金108萬元返還
    原告，但被告公司目前已停業，經濟困難，希望原告不要請
    求法定遲延利息等語置辯。並聲明：原告之訴駁回。
三、原告主張兩造於94年3月16日簽定房屋租賃契約，約定原告
    自94年5月1日起向被告承租台中縣烏日鄉○○路○段21號房
    屋，租賃期限至103年4月30日止，原告並依約交付押租金
    108萬元予被告，嗣於系爭租賃契約存續期間之95年6月間，
    上揭房屋已由簡肇棟等人經由法院強制執行程序拍定而取得
    所有權等事實，均為被告所自認，且有原告所提出之房屋租
    賃契約書、存證信函及兩造間往來函件可資為證，自堪信原
    告之上開主張為真正。
四、查兩造於系爭房屋租賃契約書第三條第二項約明「押金新台
    幣壹佰零捌萬元整，於租賃期滿或提前終止契約交還房屋時
    無息返還。」等語，兩造間系爭租賃契約之租賃物（按即台
    中縣烏日鄉○○路○段21號房屋）既於95年6月間即由簡肇
    棟等人經由法院強制執行程序拍定而取得所有權，被告已不
    能再履行出租人之義務，兩造間就上揭租賃物之租賃關係應
    即終止，依民法第425條之規定，就該租賃物之租賃關係乃
    存在於原告與取得租賃物所有權之簡肇棟等人間，則依兩造
    間系爭租賃契約第三條第二項之前開約定，被告於喪失租賃
    物所有權時即應返還押租金予原告甚明。按給付有確定期限
    者，債務人自期限屆滿時起，負遲延責任；遲延之債務，以
    支付金錢為標的者，債權人得請求依法定利率計算之遲延利
    息；應付利息之債務，其利率未經約定，亦無法律可據者，
    週年利率為百分之五，民法第229條第1項、第233條、第203
    條分別定有明文。兩造間之系爭租賃契約於簡肇棟等人於95
    年6月間取得租賃物所有權時即告終止，依兩造間系爭租賃
    契約第三條第二項之約定，被告於喪失租賃物所有權時即應
    返還押租金予原告，已如前述，被告於喪失租賃物所有權時
    ，既未依約返還系爭押租金，依上開規定，自應負遲延責任
    ，則原告訴請被告返還押租金及自97年4月15日（即支付命
    令送達翌日）起至清償日止之法定遲延利息，自應准許。
五、綜據上述，原告依兩造間租賃契約第三條第二項之約定，訴
    請被告返還押租金108萬元及自97年4月15日（即支付命令送
    達翌日）起至清償日止之法定遲延利息，為有理由，應予准
    許。
六、原告陳明願供擔保，聲請宣告假執行，經核合於法律規定，
    爰酌定相當之擔保金額宣告之。
七、據上論結，依民事訴訟法第78條、第390條第2項，判決如主
    文。
中    華    民    國    97    年    12    月    23    日
                  民事第四庭    法  官  呂麗玉
正本係照原本作成。
如對本判決上訴，須於判決送達後20日內向本院提出上訴狀。
中    華    民    國    97    年    12    月    23    日
                                書記官


司法院資訊處製作；財團法人民間司法改革基金會備份。
